【裁判字號】    95,易,664
【裁判日期】    951218
【裁判案由】    傷害
【裁判全文】
臺灣新竹地方法院刑事判決               95年度易字第664號
公  訴  人  臺灣新竹地方法院檢察署檢察官
被      告  丁○○
            乙○○
            丙○○
上列被告因傷害案件，經檢察官聲請簡易判決處刑（九十五年度
偵字第五一四二號），本院認不宜依簡易判決處刑而改依通常程
序審理（九十五年度竹簡字第一二二八號），判決如下：
    主  文
本件公訴不受理。
    理  由
一、聲請簡易判決處刑意旨略以：被告丁○○與其妻李清珠在新
    竹縣竹北市○○街三六六號前之仁愛市場內，承租攤位販售
    蕃茄等蔬果，而告訴人林秋喜（已歿，被告丁○○、乙○○
    、丙○○等三人共同傷害告訴人林秋喜部分，經本院九十五
    年度竹簡字第一二二八號判決各判處拘役三十日，均緩刑二
    年在案）亦在該市場內擺攤販售蕃茄，雙方因擺攤地點相鄰
    及販售同樣商品，因而心生不滿經常爭吵，於民國九十四年
    二月六日上午七時四十分許，在仁愛市場內，被告丁○○與
    告訴人林秋喜復因攤位擺設位置發生爭執，被告丁○○及其
    子即被告乙○○、丙○○竟共同基於傷害人之身體之犯意聯
    絡，先由被告丁○○、乙○○各推攤販車之一角，撞擊告訴
    人林秋喜左腳，而被告丙○○上前與告訴人林秋喜互相推擠
    進而扭打在地；被告乙○○再以腳踹踢告訴人林秋喜後背、
    腰部、脊椎等部位並以手摳壓告訴人林秋喜左眼，適告訴人
    林秋喜之女即告訴人甲○○上前欲扶起告訴人林秋喜時，被
    告丁○○、乙○○、丙○○另基於傷害人之身體之犯意聯絡
    ，由被告乙○○從告訴人甲○○後面以蕃茄砸壓告訴人甲○○臉部；被告丁○○亦出拳毆打告訴人甲○○左腹部一下，
    致告訴人甲○○受有臉部挫傷併上唇擦傷、左前臂瘀傷、左
    腹挫傷淤青、左手第三指瘀傷、左手第四、五指擦傷等傷害
    ，因認被告丁○○、乙○○、丙○○針對告訴人甲○○所受
    前開傷害，均涉有刑法第二百七十七條第一項之普通傷害罪
    等語。
二、按告訴乃論之罪，告訴人於第一審辯論終結前得撤回其告訴
    ，又告訴經撤回者，應諭知不受理之判決，並得不經言詞辯
    論為之，刑事訴訟法第二百三十八條第一項、第三百零三條
    第三款、第三百零七條定有明文。
三、查本件被告丁○○、乙○○、丙○○三人於上開時、地，先
    與告訴人林秋喜因攤位之擺設及同業競爭關係而生有爭執，
    並發生肢體衝突，於過程中，告訴人甲○○上前欲扶起告訴
    人林秋喜時，始遭被告三人分別以蕃茄砸壓及徒手毆擊，是
    認針對告訴人甲○○所受傷害，被告三人應係另起傷害人之
    身體之犯意而為之，先予敘明。又告訴人甲○○告訴被告丁○○、乙○○、丙○○三人傷害案件，公訴人認係觸犯刑法
    第二百七十七條第一項之普通傷害罪，依同法第二百八十七
    條之規定，須告訴乃論。茲據告訴人甲○○與被告丁○○、
    乙○○、丙○○等人經調解成立後，由告訴人甲○○以書狀
    撤回告訴，有本院九十五年度竹調字第三五七號調解筆錄一
    份及撤回告訴狀一紙（見本院九十五年度竹簡字第一二二八
    號卷第二一、二九頁）在卷可佐，依照首開說明，本件爰不
    經言詞辯論，逕為諭知不受理之判決。
四、據上論斷，應依刑事訴訟法第四百五十二條、第三百零三條
    第三款、第三百零七條，判決如主文。
中    華    民    國  九十五  年    十二    月  十八  日
                  刑事第四庭審判長法  官  林秋宜
                                  法  官  吳靜怡
                                  法  官  劉兆菊
以上正本證明與原本無異。
如不服本判決，應於判決送達後10日內向本院提出上訴狀 (應附
繕本 )，上訴於臺灣高等法院。
中    華    民    國  九十五  年    十二    月  十八  日
                                  書記官  龔紀亞


司法院資訊處製作；財團法人民間司法改革基金會備份。
